臺灣高雄地方法院刑事判決　　　　　　　 94年度訴字第924號
公　訴　人　臺灣高雄地方法院檢察署檢察官
被　　　告　甲○○
上列被告因毒品危害防制條例案件，經檢察官提起公訴（93年度
毒偵字第6021、7173號，94年度核退毒偵字第2 號），及移送併
案審理（93年度毒偵字第1064號、核退毒偵字第12號，94年度毒
偵字第2864號），本院判決如下：
    主  文
甲○○連續施用第一級毒品，處有期徒刑捌月，扣案海洛因參小
包，其中二小包量微無法秤重，但均含海洛因成分，空包裝重零
點肆玖公克；壹小包（淨重零點零肆公克，空包裝重零點壹伍公
克，沒收銷燬之，吸食器壹支沒收；又連續施用第二級毒品，處
有期徒刑肆月，扣案甲基安非他命肆小包，其中壹小包（驗前毛
重壹點柒公克，驗後毛重壹點陸公克）；壹小包（驗前毛重零點
柒公克，驗後毛重零點陸公克、貳小包（毛重壹點伍公克），沒
收銷燬之。應執行有期徒刑拾月，扣案海洛因參小包，其中二小
包量微無法秤重，但均含海洛因成分，空包裝重零點肆玖公克；
壹小包淨重零點零肆公克，空包裝重零點壹伍公克，及扣案甲基
安非他命肆小包，其中壹小包（驗前毛重壹點柒公克，驗後毛重
壹點陸公克）；壹小包（驗前毛重零點柒公克，驗後毛重零點陸
公克、貳小包（毛重壹點伍公克），均沒收銷燬之，吸食器壹支
沒收。
    事  實
一、甲○○前因施用毒品案件，於民國88年4 月27日經本院以88
    年度毒聲字第3058號裁定送觀察、勒戒，認無繼續施用毒品
    之傾向，於88年10月11日由臺灣高雄地方法院檢察署檢察官
    以88年度偵緝字第1580號號為不起訴處分。復施用毒品，於
    92 年3月5 日經臺灣高雄地方法院以92年度毒聲字第1280號
    裁定送觀察、勒戒，於92年7 月1 日經臺灣高雄地方法院以
    92年度毒聲字第4226號裁定送強制戒治，因法律修正執行而
    於93年1 月9 日釋放出戒治所。猶不知悔改，復明知海洛因
    及甲基安非他命業經公告列為毒品危害防制條例第2 條第2
    項第1 款第一級毒品及第2 款第二級毒品，不得非法施用，
    竟基於施用第一級毒品海洛因（下稱海洛因）及第二級毒品
    甲基安非他命（下稱甲基安非他命）之概括犯意，連續於：
（一）、93年2 月25日上午10時5 分起回溯24小時內（不含公權
        力拘束期間）某時許，在某處施用甲基安非他命，嗣於
        93 年2月24日晚間7 時50分，在高雄縣岡山鎮○○○路
        與和平東街口，為警查獲，並當場扣得甲基安非他命（
        驗前毛重0.7公克，驗後毛重0.6 公克）。
（二）、93年10月7 日下午1 時40分起回溯24小時內（不含公權
        力拘束期間）某時許，於某處施用海洛因，嗣於93年10
        月7 日上午11時10分許，在高雄縣岡山鎮○○路168 之
        1 號前，經警發覺形跡可疑而予盤查，經逮捕，並扣得
        甲○○掉落之海洛因二小包（量微無法秤重，但均含海
        洛因成分，空包裝重0.49公克）。
（三）、93年11月22日上午9 時35分起回溯24小時內（不含公權
        力拘束期間）某時許，在某處施用海洛因及甲基安非他
        命，嗣於93年11月21日晚上9 時50分許，在高雄縣岡山
        鎮○○○路69巷道路旁，為警盤查，並當場扣得海洛因
        一小包（淨重0.04公克，空包裝重0.15公克）及甲基安
        非他命一小包（驗前毛重1.7 公克，驗後毛重1.6 公克
        ）及其所有供施用毒品用之吸食器一支。
（四）、94年4 月1 日下午1 時許，在高雄縣大社鄉○○路84巷
        29號11樓，非法施用安非他命，於同日下午4 時許在上
        址被警查獲，並當場扣得安非他命二小包（毛重1.5 公
        克）
二、案經高雄縣警察局岡山分局報由臺灣高雄地方法院檢察署檢
    察官起訴並移送併案審理。
    理  由
一、訊據被告對於上揭犯罪事實坦承不諱，本院復審酌：
（一）、被告前因施用毒品案件，於88年4 月27日經本院以88年
        度毒聲字第3058號裁定送觀察、勒戒，認無繼續施用毒
        品之傾向，於88年10月11日由臺灣高雄地方法院檢察署
        檢察官以88年度偵緝字第1580號號為不起訴處分。復施
        用毒品，於92年3 月5 日經臺灣高雄地方法院以92年度
        毒聲字第1280號裁定送觀察、勒戒，於92年7 月1 日經
        臺灣高雄地方法院以92年度毒聲字第4226號裁定送強制
        戒治，因法律修正執行而於93年1 月9 日釋放出戒治所
        之事實，有本院被告院內索引卡紀錄表、臺灣高等法院
        被告全國前案紀錄表、臺灣高雄地方法院檢察署刑案資
        料查註紀錄表各1 份在卷可按。是被告於涉本案之前，
        業曾犯施用毒品，並經觀察勒戒期滿釋放甚明。
（二）、被告於93年2 月24日、93年10月7 日、93年11月22日、
        94年4 月1 日遭查獲時所採集之尿液送驗結果，除93年
        10月7 日之尿液只有呈現嗎啡反應外，其餘三次均係呈
        嗎啡及甲基安非他命陽性反應，此有高雄醫學大學附設
        中和紀念醫院94年3 月29日編號00000000、號濫用藥物
        尿液檢驗報告、94年2 月1 日編號00000000號濫用藥物
        尿液檢驗報告及高雄縣政府衛生局93年10月14日93煙檢
        字第2326煙毒尿液檢驗成績書臺灣檢驗科技股份有限公
        司94年4 月12日編號KＺ0000000000 00 號濫用藥物尿液
        檢驗報告各一份在卷可稽。按海洛因施用入人體後水解
        還原成嗎啡，再循嗎啡之代謝方式排出體外，業據行政
        院衛生署藥物食品檢驗局73藥檢壹字第030221號函說明
        綦詳，甲基安非他命經口服投與後，約百分之70於24
        小時內可自尿液中排出，而尿液內含甲基安非他命成分
        之檢出，與投與安非他命的量、個人體質、檢驗儀器之
        精密度有關，通常採尿化驗是否呈陽性反應，應以投與
        後24小時內所採者為宜，此有行政院衛生署藥物食品檢
        驗局（80）藥檢壹字第4529號函可查。被告之尿液經檢
        驗，既係均呈嗎啡及甲基安非他命陽性反應，顯見被告
        應有在前揭犯罪時間施用第一級毒品海洛因及第二級毒
        品甲基安非他命之行為甚明。
（三）、被告93年10月7 日被查獲扣案之疑似毒品二小包經送請
        鑑驗結果均含海洛因成分量微無法稱重（空包裝重0.49
        公克），93年11月22日查獲之疑似毒品經送鑑定結果亦
        為毒品海洛因，淨重0.04公克（空包裝重0.15公克），
        此分別有法務部調查局93年11月10日調科壹字第220018
        432 號及93年12月20日調科壹字第220018924 號鑑定通
        知書各一份在卷可稽。又扣案疑似安非他命之毒品經送
        請高雄醫學大學附設中和紀念醫院鑑定結果確實均為甲
        基安非他命，此有該醫院94年3 月30日編號00000000號
        檢驗報告（驗前毛重0.7公克，驗後毛重0.6 公克）。
        、94年2 月1 日編號0000000 號檢驗報告（驗前毛重1.
        7 公克，驗後毛重1.6 公克）各一份，附卷可憑，而94
        年4 月1 日所扣得知物確實為安非他命無誤，亦經被告
        陳述明確，事證明確。
（四）、綜上所述，被告前曾犯施用毒品，於觀察勒戒期滿釋放
        後之五年內，再犯本件施用第一級毒品海洛因及施用第
        二級毒品甲基安非他命，事證應屬明確，其犯行應堪認
        定。
二、查海洛因及甲基安非他命分屬毒品危害防制條例第2 條第2
    項第1 款所規定之第一級毒品及同條項第2 款所規定之第二
    級毒品，核被告所為，係犯毒品危害防制條例第10條第1 項
    施用第一級毒品罪及同條第2 項施用第二級毒品罪。被告持
    有第一、二級毒品，復分別進而施用，其持有毒品之低度行
    為，應分別為施用第一、二級毒品之高度行為所吸收，均不
    另論罪。被告自93年2 月25日起至94年4 月1 日止，先後多
    次施用第一級毒品、第二級毒品之犯行，時間緊接，所犯構
    成要件相同，顯係基於概括犯意為之，均為連續犯，依刑法
    第56條規定，各以一罪論，並均加重其刑。被告所犯上開施
    用第一級毒品罪及施用第二級毒品罪之間，犯意各別，罪名
    不同，應分論併罰之。又公訴人所移送併辦部分，與本件起
    訴部分為相同事實，公訴人既已起訴，本院自得一併審理，
    附此敘明，被告另因施用第一級毒品、第二級毒品，於93年
　　11月30日經院本以92年度訴字第1812號分別判處有期徒刑8
  　月、有期徒刑4 月確定，惟該案件審理之犯罪事實為92年1
    月11日起至同年6 月3 日止，且被告於92年6 月5 日起至93
　　年3 月1 月9 日止又入所觀察、勒戒及強制戒治，故本案與
　　前案應無連續犯之關係，自非92年度訴字第1812號裁判效力
　  所及，亦附此敘明。
三、本院審酌被告施用毒品，足以戕害其身心，滋生其他犯罪，
    惡化治安，被告前曾犯施用毒品，甫經觀察勒戒期滿，竟於
    5 年內再為本件施用毒品犯行，顯見其不思悔改，多次被逮
    捕查獲後仍一再施用，自制力顯然不佳；惟另考量被告於犯
    後即能坦承犯行，而其施用毒品行為，反社會性之程度較低
    ，被告受制於毒品戒除困難等一切情狀，酌情分別量處如主
    文所示之刑，並定其應執行之刑，以資懲儆。
四、又扣案之海洛因分別為二小包（量微無法秤重，但均含海洛
    因成分，空包裝重0.49公克）及一小包（淨重0.04公克，空
    包裝重0.15公克），而扣案甲基安非他命分別為一小包（驗
    前毛重1.7 公克，驗後毛重1.6 公克）；一小包（驗前毛重
    0.7 公克，驗後毛重0.6 公克）、二小包（毛重1.5 公克）
    ，屬第一、二級毒品，已如前述，爰依毒品危害防制條例第
    18 條 第1 項前段規定，併予宣告沒收銷燬之（其包裝因包
    覆該毒品，其上顯留有該毒品之殘渣，衡情自難與之剝離，
    當應整體視之為毒品，連同該包裝併予宣告沒收銷燬之）。
    至鑑驗耗用之第一級毒品海洛因既已滅失，自毋庸宣告沒收
    銷燬。至其所有供施用毒品用之吸食器一支，為被告所有，
    供施用第一級毒品海洛因所用之物，業據被告供明在卷，惟
    無證據證明係專供施用毒品使用，故非屬毒品害防制條例第
    18條第1 項前段規定之專供施用毒品之器具，另依刑法第38
    條第1 項第2 款規定，併予宣告沒收。
五、據上論斷，應依刑事訴訟法第299 條第1 項前段，毒品危害
    防制條例第10條第1 項、第2項 、第18條第1 項前段，刑法
    第11條、第56條、第51條第5 款、第9 款、第38條第1 項第
    2 款，判決如主文。
本案經檢察官乙○○到庭執行職務。
中　　華　　民　　國　　94　　年　　5 　　月　　30　　日
                  刑事第八庭  審判長法　官  陳樹村
                                    法　官  吳俊龍
                                    法　官  林意芳
以上正本，係照原本作成，證明與原本無異。
如不服本判決，應於送達後10日內，向本院提出上訴狀。
中　　華　　民　　國　　94　　年　　5 　　月　　30　　日
                                    書記官  周祺雯
毒品危害防制條例第10條
施用第一級毒品者，處 6 月以上 5 年以下有期徒刑。
施用第二級毒品者，處 3 年以下有期徒刑。
